# 共有财产是否可以按比例直接作为共有人在新设企业的出资

提问人：岩前 时间：2012-07-01 10:32:41
某企业法人和其他自然人分别拥有船舶70%和30%产权，请教，这条船舶经评估后是否可以直接按产权比例作为该企业法人和自然人在新设企业的实物出资？

回答人：chenyiwei
这是一个法律问题，建议咨询律师和主管工商机关。个人理解，在双方就财产份额有明确分割约定，且该财产本身不属于法律法规禁止用作出资的财产的情况下，按份共有的财产份额可以用作出资。
1998 年，原国家工商行政管理局曾经发布过《公司登记管理若干问题的规定》（国家工商行政管理局令第 83 号），该规定已于 2006年 6 月被废止，但其中一些规定仍有一定参考价值。其中第 23 条规定：“第二十三条 家庭成员共同出资设立有限责任公司，必须以各自拥有的财产作为注册资本，并各自承担相应的责任，登记时需提交财产分割的书面证明或者协议。”